臺灣嘉義地方法院刑事裁定
111年度聲字第922號
聲  請  人  臺灣嘉義地方檢察署檢察官
受  刑  人  何天祥


                    （現於法務部○○○○○○○○○○○                        執行中）
上列聲請人因受刑人數罪併罰有二裁判以上，聲請定其應執行之
刑（111年度執字第3311號），本院裁定如下：
    主  文
何天祥因犯如附表所示各罪所處之刑，應執行有期徒刑壹年伍月
。
    理  由
一、聲請意旨略以：受刑人何天祥因犯如附表所示之罪，先後經
    判決確定如附表所示之刑，應依刑法第53條及第51條第5款
    定其應執行之刑，爰依刑事訴訟法第477條第1項之規定聲請
    裁定等語。
二、裁判確定前犯數罪者，併合處罰之，但有下列情形之一者，
    不在此限：一、得易科罰金之罪與不得易科罰金之罪；二、
    得易科罰金之罪與不得易服社會勞動之罪；三、得易服社會
    勞動之罪與不得易科罰金之罪；四、得易服社會勞動之罪與
    不得易服社會勞動之罪；前項但書情形，受刑人請求檢察官
    聲請定應執行刑者，依刑法第51條規定定之；又數罪併罰有
    二裁判以上者，依刑法第51條之規定，定其應執行之刑；而
    數罪併罰，分別宣告其罪之刑，宣告多數有期徒刑者，於各
    刑中之最長期以上，各刑合併之刑期以下，定其刑期，但不
    得逾30年，刑法第50條、第53條、第51條第5款分別定有明
    文。再民國103年6月4日修正刑事訴訟法第370條第2項、第3
    項，已針對第二審上訴案件之定應執行刑，明定有不利益變
    更禁止原則之適用。而分屬不同案件之數罪併罰有應更定執
    行刑之情形，在法理上亦應同受此原則之拘束。亦即基於有
    利被告之不利益變更禁止原則，分屬不同案件之數罪併罰定
    執行刑，上開更定之應執行刑，不應比前定之應執行刑加計
    其他裁判所處刑期後為重，否則即與法律秩序理念及法律目
    的之內部界限有違，難認適法。
三、受刑人犯如附表所示各罪，經法院先後判處如附表所示之刑
    ，均經確定在案，有各該判決書及臺灣高等法院被告前案紀
    錄表在卷可稽。其中受刑人所犯如附表編號2至5所示各罪係
    得易科罰金之刑；如附表編號1所示之罪係不得易科罰金之
    刑，屬刑法第50條第1項但書第1款所示不得併合處罰之情形
    。本件檢察官依受刑人之請求向本院聲請定其應執行之刑，
    有臺灣嘉義地方檢察署定刑聲請書1份附卷足憑，經本院審
    核結果，認檢察官之聲請為正當，應予准許。爰審酌受刑人
    所犯如附表所示各罪之犯罪態樣、整體行為責任與刑罰目的
    、犯罪之時間間隔、侵犯法益之綜合效果、各罪依其犯罪情
    節所量定之刑，並基於刑罰經濟與責罰相當之理性刑罰政策
    ，考量定應執行刑時，所生刑罰邊際效應遞減及合併刑罰痛
    苦程度遞增等情狀，復審酌如附表編號2所示各罪曾經臺灣
    臺南地方法院（下稱臺南地院）以110年度易字882號判決定
    應執行有期徒刑4月確定，是以，本院定應執行刑除不得逾
    越前述法律之外部性界限，即不得重於附表所示各罪之總和
    ；亦應受內部性界限之拘束，即不重於上開所定之執行刑加
    計附表編號1、3至5所處刑期之總和（即有期徒刑1年9月）
    ，爰定其應執行之刑如主文所示。又受刑人所犯如附表編號
    2至5所示各罪雖本得易科罰金，然與其所犯如附表編號1所
    示不得易科罰金之刑併合處罰之結果，本院於定執行刑時，
    自無庸為易科罰金折算標準之記載。
四、最高法院刑事大法庭110年度台抗大字第489號裁定意旨雖有
    述及「定應執行刑，不僅攸關國家刑罰權之行使，於受刑人
    之權益亦有重大影響，除顯無必要或有急迫情形外，法院於
    裁定前，允宜予受刑人以言詞、書面或其他適當方式陳述意
    見之機會，程序保障更加周全」等語，惟本件檢察官聲請定
    應執行刑之宣告刑如附表編號1至5所示各罪，如附表編號2
    至5所示各罪，均屬得易科罰金之類型，案情尚屬單純，可
    資減讓之刑期幅度有限；並考量受刑人於請求檢察官向法院
    聲請定應執行刑時已表示：請從輕定刑等語(見臺灣嘉義地
    方檢察署定刑聲請書)，本院於裁量時，已衡量上開情節為
    適當之酌定，故顯無必要再命受刑人以言詞、書面或其他適
    當方式陳述意見，尚與最高法院刑事大法庭前揭裁定意旨無
    違，附此敘明。
五、依刑事訴訟法第477條第1項，刑法第50條第2項、第53條、
    第51條第5款，裁定如主文。
中　　華　　民　　國　　111 　年　　11　　月　　9 　　日
                  刑事第七庭    法  官  胡文傑
以上正本證明與原本無異。
如不服本裁定，應於送達後5日內，向本院提出抗告狀。
中　　華　　民　　國　　111 　年　　11　　月　　9 　　日
                                書記官　蘇姵容
附表：受刑人何天祥定應執行刑案件一覽表
編　　　　號  1 2 3 罪　　　　名  加重竊盜罪 竊盜罪 槍砲彈藥刀械管制條例 宣　告　刑  有期徒刑7月 共2罪，各處有期徒刑3月，如易科罰金，均以新臺幣1,000元折算一日。 有期徒刑3月，如易科罰金，以新臺幣1,000元折算一日。 犯罪日期  110年6月30日 (1)110年7月18日 (2)110年8月5日 110年7月3日 偵查(自訴)機關年度案號  臺南地檢110年度營偵字第1553、1596、1656號（聲請書漏載1596、1656號）  臺南地檢110年度營偵字第1545、2177號(聲請書漏載2177號) 最　後 事實審 法　院 臺南地院 臺南地院 臺南地院  案　號 110年度易字第882號 110年度易字第882號 110年度簡字第2961號  判決 日期 110年10月28日 110年10月28日 110年12月22日 確　定 判　決 法　院 臺南地院 臺南地院 臺南地院  案　號 110年度易字第882號 110年度易字第882號 110年度簡字第2961號  判決確定日期 110年12月8日 110年12月8日 111年2月15日  備註    (1)(2)經同案定應執行有期徒刑4月確定。  

編　　　　號  4 5 以下空白 罪　　　　名  竊盜罪 竊盜罪  宣　告　刑  有期徒刑3月，如易科罰金，以新臺幣1,000元折算一日。 有期徒刑4月，如易科罰金，以新臺幣1,000元折算一日。  犯罪日期  110年7月9日 110年6月25日  偵查(自訴)機關年度案號  臺南地檢110年度偵字第22021號 嘉義地檢110年度偵字第9627號  最　後 事實審 法　院 臺南地院 嘉義地院   案　號 111年度簡字第706號 111年度易字第218號   判決 日期 111年3月31日 111年8月31日  確　定 判　決 法　院 臺南地院 嘉義地院   案　號 111年度簡字第706號 111年度易字第28號   判決確定日期 111年5月10日 111年10月3日   備註